臺灣臺中地方法院刑事判決　　　　　　　　　　　　九十一年度訴字第二一六五號
　　公　訴　人　臺灣臺中地方法院檢察署檢察官
　　被　　　告　甲○○
右列被告因毒品危害防制條例案件，經檢察官提起公訴（九十一年度毒偵字第二四八
二號），本院判決如左：
    主  文
甲○○連續施用第一級毒品，處有期徒刑拾月。扣案止血橡皮管壹條、藥鏟壹支均沒
收。
    事  實
一、甲○○曾因二次施用毒品案件，先後經依本院裁定送臺灣臺中看守所附設勒戒處
    所觀察勒戒後，因認無繼續施用傾向，由臺灣臺中地方法院檢察署檢察官於民國
    八十八年七月五日以八十八年偵字第一五七０五號及於八十八年十二月七日以八
    十八年度毒偵字第九０五號為不起訴處分確定後，仍不知悔改，自九十一年五月
    初某日起至九十一年八月十六日下午五時二十分前四日內（即九十六小時內）某
    時許止，在臺中市○○路○段六十二巷五號住處，以其所有之吸管製成之藥鏟將
    第一級毒品海洛因剷起置於注射針筒內再摻水稀釋，並以其所有之止血橡皮管綁
    住手臂後，以注射針筒注射手臂之方式，連續施用第一級毒品海洛因，約每日施
    用一次。嗣於九十一年八月十六日下午三時許，為警在臺中縣大里市○○路與益
    民路二段路口查獲，並扣得其所有用以施用第一級毒品海洛因之止血橡皮管一條
    、藥鏟一支（甲○○另經送臺灣臺中戒治所強制戒治）。
二、案經臺中縣警察局霧峰分局報告臺灣臺中地方法院檢察署檢察官偵查起訴。
    理  由
一、訊據被告甲○○坦承曾因二次施用毒品案件，先後經依本院裁定送臺灣臺中看守
    所附設勒戒處所觀察勒戒後，因認無繼續施用傾向，由臺灣臺中地方法院檢察署
    檢察官二度不起訴處分，復自九十一年五月初某日起至九十一年八月八日或十日
    間，在臺中市○○路○段六十二巷五號住處，以其所有之吸管製成之藥鏟將第一
    級毒品海洛因剷起置於注射針筒內再摻水稀釋，並以其所有之止血橡皮管綁住手
    臂後，以注射針筒注射手臂之方式，連續施用第一級毒品海洛因，約每日施用一
    次之犯行，惟矢口否認其於九十一年八月十六日下午五時二十分許即警訊時經警
    採尿送驗前四日內（即九十六小時內）仍有施用第一級毒品之犯行。經查：被告
    為警查獲時所採尿液經送檢驗結果呈嗎啡陽性反應，有臺中縣衛生局檢驗尿水報
    告書影本一紙在卷可稽，按施用毒品後約百分之七十於二十四小時內自尿中排出
    ，約百分之九十於九十六小時內排出，目前內尿液中甲基安非他命之檢驗僅為鑑
    定是否呈陽性反應尚未定其含量，且其成分檢出與投與方式、投與量、個人體質
    、採尿時間與檢測儀器之精密度等諸多因素有關，僅憑尿液中呈安非他命陽性反
    應，並無法確實推算吸食時間距採集時間之長短，惟依上述資料推斷，最長可能
    不會超過四日，有行政院衛生署藥物食品檢驗局八十一年二月八日（八一）藥檢
    壹字第００一一五六號函影本一份在卷可參，是以有關施用毒品後經採尿送驗結
    果呈毒品陽性反應者，其施用時間距採尿送驗時間最長應在四日即九十六小時之
    內。是以被告雖僅坦承自九十一年八月八日或十日止有施用第一級毒品海洛因之
    犯行，惟查被告於九十一年八月十六日下午五時二十分許經警採尿送驗結果呈嗎
    啡陽性反應，顯見其於前四日（即九十六小時）內即九十一年八月十二日下午五
    時二十分許至採尿送驗前仍有施用第一級毒品海洛因之犯行。此外，復有扣案其
    所有用以施打海洛因之止血橡皮管一條、藥鏟一支可資佐證，是以本院認被告自
    九十一年五月初某日起至九十一年八月十六日下午五時二十分前四日內（即九十
    六小時內）某時，連續施用第一級毒品海洛因之犯行，事證明確，被告犯行堪以
    認定，應予依法論科。
二、按海洛因為毒品危害防制條例第二條第二項第一款所規定之第一級毒品。核被告
    所為，係犯該條例第十條第一項之施用第一級毒品罪。被告甲○○前因施用毒品
    案件，先後二次經觀察、勒戒後，因均無繼續施用毒品傾向而經檢察官為不起訴
    處分確定，有臺灣臺中地方法院檢察署八十八年偵字第一五七０五號及八十八年
    度毒偵字第九０五號不起訴處分書各一件、臺灣高等法院被告全國前案紀錄表、
    刑案資料查註紀錄表各一份可按，其再犯本罪，係屬三犯以上，不適用先行裁定
    送觀察、勒戒之規定而應逕予論罪科刑（毒品危害防制條例第二十條第三項前段
    規定參照）。被告施用毒品而持有海洛因之低度行為，為其施用之高度行為所吸
    收，不另論罪。被告所為先後多次施用第一級毒品海洛因之犯行，時間緊接，所
    犯係構成要件相同之罪名，顯係基於概括犯意反覆為之，為連續犯，應依刑法第
    五十六條規定論以一罪，並加重其刑。爰審酌被告犯罪之動機、目的、手段、已
    有多次施用毒品之不良素行仍再三施用毒品不輟，不知悔改，及施用毒品犯罪原
    具自戕性格，對他人法益尚無具體危害，且犯後尚能坦承大部分犯罪之犯後態度
    等一切情狀，量處如主文所示之刑，以示懲儆。另扣案止血橡皮管一條、藥鏟一
    支，為被告所有並供犯本案施用第一級毒品之罪所用之物，業據被告供明在卷，
    應依刑法第三十八條第一項第二款宣告沒收。
三、又公訴人僅起訴被告於九十一年八月十六日下午五時二十分為採尿送驗前九十六
    小時內有施用第一級毒品海洛因之犯行云云，惟查被告於偵查中即供承其多次施
    用毒品等情，且被告於審理中復供係自九十一年五月初起即施用第一級毒品海洛
    因等語，顯見被告應係連續施用第一級毒品海洛因。被告於九十一年五月初某日
    起至九十一年八月十六日下午五時二十分前四日內（即九十六小時內）某時前連
    續施用第一級毒品海洛因之犯行，雖未據公訴人起訴，惟與已經起訴部分有連續
    犯之裁判上一罪之關係，基於審判不可分之原則，應為起訴效力所及，自為本院
    所得一併審究，附予敘明。
據上論斷，應依刑事訴訟法第二百九十九條第一項前段，毒品危害防制條例第十條第
一項、第二十條第三項前段，刑法第十一條前段、第五十六條、第三十八條第一項第
二款，判決如主文。
中      華      民      國      九十一      年    十    月    二十四    日
                                    臺灣臺中地方法院刑事第二庭
                                        法  官  陳  葳
右正本證明與原本無異
如不服本判決，應於收受本判決後十日內向本院提出上訴書狀，其未敘述上訴理由者
，並得於提起上訴後十日內向本院補提理由書狀（均須按他造當事人之人數附繕本）
「切勿逕送上級法院」
                                        書記官
中      華      民      國      九十一      年    十    月    二十四    日
附錄法條：
毒品危害防制條例第十條第一項：施用第一級毒品，處六月以上五年以下有期徒刑。
